臺灣臺南地方法院刑事判決
110年度訴字第323號
公  訴  人  臺灣臺南地方檢察署檢察官
被      告  戴景清


指定辯護人  陳香蘭公設辯護人
上列被告因傷害案件，經檢察官提起公訴（110年度偵字第2035
號），嗣被告於本院準備程序中就被訴事實為有罪之陳述，經本
院合議庭裁定由受命法官獨任進行簡式審判程序，判決如下：
    主  文
戴景清犯傷害罪，累犯，處有期徒刑捌月。
    事  實
一、戴景清於民國110年1月7日上午9時34分許，在址設臺南市○○
    區○○街000號之全家便利商店內，因細故與鄧炳桐發生口角
    而心生不滿，竟基於傷害他人身體之犯意，跟隨鄧炳桐走出
    店外至隔鄰之同路段156號大樓，在該大樓1樓門口處及前方
    空地，接續出拳毆打、以腳踢踹鄧炳桐，並拿取鄧炳桐所有
    、掉落一旁地上之鐵製拐杖，多次高舉過肩用力揮擊鄧炳桐
    ，致鄧炳桐受有頭部外傷、右脛骨幹粉碎性骨折、左股骨轉
    子間骨折、左膝鈍傷併髕骨滑液膜血腫及右前臂撕裂傷等傷
    害。嗣經警據報到場處理，當場依現行犯逮捕戴景清，而查
    悉上情。
二、案經鄧炳桐訴由臺南市政府警察局第二分局報告臺灣臺南地
    方檢察署檢察官偵查起訴。
    理  由
壹、程序事項
　　本案被告戴景清所犯係死刑、無期徒刑或最輕本刑為3年以
    上有期徒刑以外之罪，亦非屬高等法院管轄第一審案件之罪
    ，其於本院準備程序中就被訴事實為有罪之陳述，經本院告
    知簡式審判程序之旨，並聽取檢察官、被告及其辯護人之意
    見後，依刑事訴訟法第273條之1第1項之規定，裁定行簡式
    審判程序，是依刑事訴訟法第273條之2規定，本件之證據調
    查，不受同法第159條第1項、第161條之2、第161條之3、第
    163條之1及第164條至第170條所規定證據能力認定及調查方
    式之限制。
貳、實體事項
一、認定犯罪事實所憑之證據及理由：
　　上開犯罪事實，業據被告於警詢、偵查、本院準備程序及審
    理時均坦承不諱（警卷第3至4頁；偵卷第35至36頁；本院卷
    第146頁、第156至157頁），核與證人即告訴人鄧炳桐於警
    詢之證述大致相符（警卷第5至8頁），並有國立成功大學醫
    學院附設醫院（下稱成大醫院）110年2月5日成附醫骨字第1
    100001943號函暨所附診療資料摘要表、110年1月12日中文
    診斷證明書、110年2月25日成附醫骨字第1100003666號函暨
    所附110年1月7日入院就醫病歷與護理紀錄影本、110年6月2
    2日成附醫骨字第1100011010號函暨所附診療資料摘要表各1
    份（偵卷第45至46頁、第49頁、第51至210頁；本院卷第105
    至107頁），及告訴人傷勢照片3張、現場照片2張（警卷第2
    7至29頁），暨監視器錄影畫面翻拍照片10張、本院勘驗現
    場監視器錄影畫面之勘驗筆錄及擷圖1份（警卷第17至25頁
    ；本院卷第161至184頁）在卷可稽，且告訴人所受傷勢情形
    ，依上開成大醫院110年6月22日函文所附診療資料摘要表之
    記載，可知告訴人於最近1次110年4月29日門診，右脛骨幹
    粉碎性骨折及左股骨轉子間骨折已瀕癒合，告訴人雙下肢可
    完全負重，不需助行器短距離行走，恢復狀況尚可，無重大
    機能減損或重大後遺症，而尚未達重傷害之程度。足認被告
    上開出於任意性之自白與事實相符，堪以採信，是本案事證
    明確，被告傷害犯行洵堪認定，應依法論科。
二、論罪科刑：
  ㈠核被告所為，係犯刑法第277條第1項之傷害罪。被告先後多
    次毆打、踢踹、持鐵製拐杖揮擊告訴人等行為，係於密切接
    近之時間、地點接續實行，主觀上應係基於單一犯意，所侵
    害者並為同一告訴人之法益，各舉動之獨立性甚為薄弱，依
    一般社會健全觀念難以強行區分為不同行為，在刑法評價上
    以視為數個舉動之接續施行，合為包括之一行為予以評價，
    較為合理，應屬接續犯，僅論以一罪。
  ㈡又被告前因竊盜案件，經本院以108年度簡字第3298號判決判
    處有期徒刑3月確定，並於109年7月17日執行完畢等情，有
    臺灣高等法院被告前案紀錄表及臺灣臺南地方檢察署執行指
    揮書電子檔紀錄列印資料各1份在卷可查（見本院卷第23至2
    4頁、第123至124頁），其受徒刑之執行完畢後，5年以內故
    意再犯本案有期徒刑以上之罪，依刑法第47條第1項規定，
    為累犯；審酌被告未因前案徒刑執行完畢而有所警惕，猶故
    意再為本案犯行，可認其有特別惡性及對刑罰反應力薄弱，
    又觀諸被告本案犯罪情節，經依累犯規定加重法定最低本刑
    之結果，並未使被告所受刑罰超過其所應負擔之罪責，即無
    司法院釋字第775號解釋意旨所指應裁量不予加重最低本刑
    ，否則將致罪刑不相當之情形，爰依刑法第47條第1項規定
    加重其刑。
  ㈢爰審酌被告僅因與告訴人發生口角而心生不滿，無視告訴人
    尚須拄拐杖行走、身體羸弱，率爾多次出拳毆打、以腳踢踹
    告訴人，並拿取鐵製拐杖多次高舉過肩用力揮擊之，致告訴
    人受有前述傷害，顯見其欠缺自制能力，法紀觀念薄弱，所
    為實應予非難；復考量被告傷害手段及情節非屬輕微，且告
    訴人所受頭部外傷、右脛骨幹粉碎性骨折、左股骨轉子間骨
    折、左膝鈍傷併髕骨滑液膜血腫及右前臂撕裂傷等傷勢情形
    亦非單純皮肉傷，告訴人自案發後迄今仍未完全康復，需定
    期復健，身心所受煎熬不低，有本院公務電話紀錄1份在卷
    可佐（本院卷第203至204頁），暨被告始終坦承犯行，惟與
    告訴人就賠償金額未能達成共識，迄未賠償告訴人所受損害
    或獲得其諒解，兼衡被告於本院審理時自述所受教育程度為
    高中肄業、之前做臨時工、月收入約新臺幣2萬元、現無業
    、子女會給生活費等智識程度及家庭經濟生活狀況（本院卷
    第157頁）等一切情狀，量處如主文所示之刑。至辯護人雖
    為被告辯護稱：被告因一時氣憤而為本案犯行，且被告有重
    聽，請求處以得易科罰金之刑度等語，惟本院審酌前揭各情
    ，認以主文所示之刑為當，併此敘明。
三、沒收部分：
    本件被告所持以攻擊告訴人之鐵製拐杖1支，雖係被告供本
    案犯罪所用之物，然該拐杖為告訴人所有，非屬被告所有，
    此據告訴人陳明在卷（警卷第6頁），爰不予宣告沒收。
據上論斷，應依刑事訴訟法第273條之1第1項、第299條第1項前
段，刑法第277條第1項、第47條第1項，刑法施行法第1條之1第1
項，判決如主文。
本案經檢察官孫昱琦提起公訴，檢察官吳坤城到庭執行職務。
中　　華　　民　　國　　110 　年　　9 　　月　　24　　日
                  刑事第七庭  法　官  吳彥慧
以上正本證明與原本無異。
如不服本判決應於收受本判決後20日內向本院提出上訴書狀，並
應敘述具體理由。其未敘述上訴理由者，應於上訴期間屆滿後20
日內向本院補提理由書狀（均須按他造當事人之人數附繕本）「
切勿逕送上級法院」。 
　　　　　　　　　　　　　　　書記官  張儷瓊
中　　華　　民　　國　　110 　年　　9 　　月　　27　　日
附錄本案論罪科刑法條：
中華民國刑法第277條第1項
傷害人之身體或健康者，處5年以下有期徒刑、拘役或50萬元以
下罰金。